臺灣臺中地方法院民事判決
111年度金字第3號
原      告  黃春枝  
被      告  朱郭翰  


上列當事人間請求損害賠償事件，由刑事庭移送前來，本院於中
華民國111年2月17日言詞辯論終結，判決如下：
    主    文
被告應給付原告新臺幣134萬6,000元，及自民國111年1月19日起
至清償日止，按年息5%計算之利息。
訴訟費用由被告負擔。
本判決於原告以新臺幣44萬8,000元供擔保後，得假執行。
    事實及理由
壹、程序部分
一、原告起訴時原聲明請求被告與訴外人即原共同被告洪莉婷、
    徐子媗連帶賠償新臺幣（下同）146萬元本息，嗣經更正其
    誤算及扣除洪莉婷、徐子媗於民國110年1月15日調解成立後
    （110年度中司附民移調字第12號）迄今已給付之金額，於
    本件減縮為請求被告給付134萬6,000元本息，僅係減縮應受
    判決事項之聲明，依民事訴訟法第255條第1項第3款規定，
    自得為之。
二、被告未於言詞辯論期日到場，核無民事訴訟法第386條所列
    各款情形，爰依原告聲請，由其一造辯論而為判決。
貳、實體部分
一、原告主張：被告自109年8月上旬某日在不詳地點透過LINE通
    訊軟體與真實姓名年籍不詳、暱稱「貝納頌」之人聯繫，加
    入「貝納頌」所屬之三人以上具有持續性、牟利性、結構性
    詐欺集團犯罪組織，參與俗稱「收水」之收取車手所提詐欺
    款項之工作，並約定按日可獲得3,000元作為報酬。被告、
    洪莉婷、「貝納頌」及其餘詐欺集團成年成員意圖為自己不
    法之所有，共同基於參與犯罪組織、三人以上共同犯詐欺取
    財、隱匿、持有他人犯罪所得之犯意聯絡，先由洪莉婷於10
    9年8月間某日，將其向華南銀行申設之帳號000000000000號
    帳戶、國泰世華銀行申設之帳號000000000000號帳戶之存摺
    封面翻拍後，透過LINE通訊軟體傳送予真實姓名年籍不詳、
    自稱「鄭昱媛」之人，而容任「鄭昱媛」使用該帳戶資料詐
    欺他人財物，而由不詳之人於109年8月12日7、8時許，撥打
    電話與原告聯繫，佯稱：係健保局人員，所持有健保卡遭盜
    用，欲監管帳戶云云，以前揭方式對原告施以詐術，致其誤
    信為真，因而陷於錯誤，1.於109年8月13日14時43分3秒許
    ，在屏東縣○○鄉○○路000號華南銀行內埔分行，臨櫃匯款70
    萬元至前揭華南銀行帳戶；2.於109年8月14日10時2分23秒
    許，在屏東縣○○鄉○○路000號中華郵政股份有限公司內埔郵
    局，臨櫃匯款42萬元至前揭華南銀行帳戶；3.於109年8月14
    日10時44分許，在屏東縣○○鎮○○路00○0號臺灣銀行潮州分行
    ，臨櫃匯款33萬元至前揭華南銀行帳戶。洪莉婷遂依「黃貫
    中」指示，1.於109年8月13日15時16分52秒許，臺中市○○區
    ○○○道0段000號華南銀行臺中港路分行，自前揭華南銀行帳
    戶臨櫃提領50萬1,000元；2.於109年8月13日15時27分53秒
    許，在前址華南銀行臺中港路分行，操作ATM自動櫃員機，
    自前揭華南銀行帳戶轉帳10萬元至前揭國泰世華銀行帳戶，
    而於同日15時42分50秒許，在不詳地點，操作ATM自動櫃員
    機，自前揭國泰世華銀行帳戶提領10萬元；3.於109年8月13
    日15時33分46秒許、同日15時34分34秒許及同日15時36分3
    秒許，在前址華南銀行臺中港路分行，操作ATM自動櫃員機
    ，自前揭華南銀行帳戶提領3萬元（3次）、8,000元，共9萬
    8,000元；4.於109年8月14日11時55分34秒許，在前址華南
    銀行臺中港路分行，自前揭國泰世華銀行帳戶臨櫃提領55萬
    元；5.於109年8月14日12時3分3秒許，在前址華南銀行臺中
    港路分行，自前揭華南銀行帳戶轉帳10萬元至前揭國泰世華
    銀行帳戶，而於同日12時16分9秒許，在不詳地，操作ATM自
    動櫃員機，自前揭國泰世華銀行帳戶提領10萬元；6.於109
    年8月14日12時5分9秒許、同日12時6分36秒許、同日12時9
    分3秒許及同日12時9分48秒許，在前址華南銀行臺中港路分
    行，操作ATM自動櫃員機，自前揭國泰世華銀行帳戶提領3萬
    元（2次）、2萬元（2次），共10萬元。此外，洪莉婷於109
    年8月13日15時36分許後某時，在臺中市○○區○○○道0段000號
    華南銀行臺中港路分行附近某處，交付69萬9,000元予被告
    ，被告再於其後某時，轉交予不詳之人。洪莉婷復於109年8
    月14日12時30分許，在前址華南銀行臺中港路分行附近某處
    ，交付75萬元予徐子媗，徐子媗再於其後某時，轉交給不詳
    之人。亦即，洪莉婷將領得贓款交付予分擔轉交詐欺贓款工
    作之被告，由被告再以丟包方式轉交予不詳之人，掩飾不法
    所得之去向及所在。因此，依民法侵權行為之法律關係，應
    請求賠償145萬元（原誤載為146萬元），但洪莉婷、徐子媗
    於前揭調解成立後已陸續給付共計10萬4,000元，同意扣除
    之等情。並聲明：（一）被告應給付原告134萬6,000元，及
    自起訴狀繕本送達翌日起至清償日止，按年息5%計算之利息
    ；（二）願供擔保，請准宣告假執行。
二、被告未於言詞辯論期日到場，亦未提出準備書狀作何聲明或
    陳述。
三、因故意或過失，不法侵害他人之權利者，負損害賠償責任；
    故意以背於善良風俗之方法，加損害於他人者亦同；又違反
    保護他人之法律，致生損害於他人者，負賠償責任，但能證
    明其行為無過失者，不在此限。分別為民法第184條第1項前
    段、後段及第2項所明定。本件原告主張之事實，業經本院1
    10年度金訴緝字第13號刑事判決認定而判處被告罪刑，經本
    院依職權調取該刑事案卷審閱無誤，已有相當之證據足資證
    明。況被告對於原告主張之事實，已於相當時期受合法之通
    知，又非依公示送達通知，而於言詞辯論期日不到場，亦未
    提出準備書狀爭執之，依民事訴訟法第280條第3項準用第1
    項前段之規定，應視同自認。基此，被告所為應分別構成民
    法第184條第1項前段、後段及第2項之侵權行為，自應負損
    害賠償責任。原告所受145萬元之財產損害，經扣除原告所
    述由洪莉婷、徐子媗於前揭調解成立後迄今已陸續給付之10
    萬4,000元（見本院卷第56頁），則尚未獲填補之損害即134
    萬6,000元，被告仍有給付賠償金以回復原狀之義務。
四、綜上所述，原告依民法侵權行為之法律關係，請求被告給付
    134萬6,000元，及自起訴狀繕本送達翌日即111年1月19日起
    至清償日止，按年息5%計算之法定遲延利息，均為有理由，
    應予准許。
五、原告陳明願供擔保，請求宣告假執行，經核無不合，爰酌定
    相當擔保金額准許之。
六、訴訟費用負擔之依據：民事訴訟法第78條。
中　　華　　民　　國　　111 　年　　3 　　月　　3 　　日
                  民事第三庭    法  官  蔡嘉裕
正本係照原本作成。
如對本判決上訴，須於判決送達後20日內向本院提出上訴狀。如
委任律師提起上訴者，應一併繳納上訴審裁判費。
中　　華　　民　　國　　111 　年　　3 　　月　　3 　　日
                                書記官  譚鈺陵